【裁判字號】    92,毒抗,239
【裁判日期】    920523
【裁判案由】    毒品危害防制條例
【裁判全文】
臺灣高等法院刑事裁定                            九十二年度毒抗字第二三九號
    抗  告  人  甲○○原名陳.
    即  被  告
右抗告人因違反毒品危害防制條例案件，不服台灣桃園地方法院，中華民國九十二年
三月十三日，所為強制戒治之裁定（九十二年度毒聲字第六六三號），提起抗告，本
院裁定如左：
    主  文
抗告駁回。
    理  由
一、抗告意旨略以：抗告人前曾施用毒品，經送強制戒治，於九十一年十一月二十三
    日出獄後，已知所悔悟，並無再施用安非他命，然期間曾服用安眠藥及減肥藥，
    是否因服用此等藥物造成尿液檢驗結果呈現安非他命陽性反應，原審竟裁定將抗
    告人送戒治處所施以強制戒治，自有未合，為此依法提起抗告云云。
二、按犯毒品危害防制條例第十條之罪，應先將被告送勒戒處所觀察、勒戒，經觀察
    、勒戒後，無繼續施用毒品之傾向者，應由檢察官為不起訴處分，於該不起訴處
    分裁定後，五年內再犯第十條之罪，經觀察勒戒後，認有繼續施用毒品之傾向或
    三犯以上者，應由檢察官聲請法院裁定令入戒治處所施以強制戒治，同條例第二
    十條第二項、第三項分別定有明文。查被告甲○○於九十二年一月七日二十三時
    三十分許，經警在桃園縣龍潭鄉○○路六十七巷十一號前查獲持有第二級毒品安
    非他命一小包（毛重二點五公克），並經警採集其尿液送請桃園縣衛生局以酵素
    多重免疫法（ＥＭＩＴ）檢驗後，再以薄層分析法（ＴＯＸＩ－ＬＡＢ）確認結
    果，發現呈安非他命陽性反應，有該局不法藥物尿液檢定書、桃園縣警察局平鎮
    分局被採尿人姓名編號對照表各乙份附卷可稽，被告雖否認有施用毒品安非他命
    ，並辯以曾服用安眠藥及減肥藥，致尿液可能因而檢驗含有安非他命反應云云，
    惟查安非他命係屬政府嚴格管制之違禁物，價格高昂，一般經政府核准製造之藥
    品自無添加毒品安非他命之可言，被告縱曾因失眠或減肥而服用藥物，惟其所服
    用既屬經檢驗合格之藥物，其尿液自無可能經檢驗呈安非他命陽性反應，況查並
    無被告所服用之藥物可供查驗。而查安非他命經口服投與後約百分之七十於二十
    四小時內自尿中排出，約百分之九十於九十六小時內自尿中排出，由於安非他命
    成分之檢出與其投與方式、投與量、個人體質、採尿時間與檢測儀器之精密度等
    諸多因素有關，最長可能不會超過四日（九十六小時）（參照行政院衛生署藥物
    食品檢驗局八十一年二月八日藥檢壹自第○○一一五六號函），足證被告有於九
    十二年一月七日二十三時三十分許經警採尿送驗前九十六小時內某時，在不詳處
    所施用第二級毒品安非他命之事實，並有經警查獲被告非法持有之第二級毒品安
    非他命一小包（毛重二點五公克）扣案可佐，被告空口否認有施用毒品安非他命
    ，殊非可採，被告施用安非他命之犯行，堪予認定。而查被告前因施用毒品案件
    ，先後二次經送觀察、勒戒後，均認無繼續施用毒品之傾向，分別經臺灣板橋地
    方法院檢察署檢察官於八十七年十二月七日以八十七年度偵字第九六三五號、臺
    灣桃園地方法院檢察署檢察官於八十八年九月二十九日以八十八年度偵字第七七
    九○號為不起訴處分確定後，復因連續施用第二級毒品安非他命案件，經臺灣桃
    園地方法院裁定送強制戒治，迨於九十一年四月十七日停戒中付保護管束期滿（
    其施用毒品犯行經台灣桃園地方法院檢察署檢察官提起公訴，並經台灣桃園地方
    法院於九十年五月十五日以八十九年度易字第三二五一號判處有期徒刑六月確定
    ），有各該不起訴處分書、起訴書、台灣桃園地方法院前案紀錄表及臺灣桃園地
    方法院檢察署刑案資料查註紀錄表各乙份等附卷可稽。詎被告猶不知悔改，復於
    上揭時地四犯毒品危害防制條例第十條之罪，原審因而依台灣桃園地方法院檢察
    署檢察官之聲請，援引毒品危害防制條例第二十條第三項但書之規定，裁定將被
    告令入戒治處所施以強制戒治，經核並無不合，被告抗告意旨否認有施用第二級
    毒品安非他命犯行，而指摘原審裁定不當，自無理由，應予駁回。
據上論斷，應依刑事訴訟法第四百十二條，裁定如主文。
中      華      民      國    九十二    年      五      月    二十三    日
                              臺灣高等法院刑事第三庭
                                  審判長法  官 張  連  財
                                        法  官 林  明  俊
                                        法  官 張  傳  栗
右正本證明與原本無異。
不得再抗告。
                                        書記官  秦  慧  榮
中      華      民      國    九十二    年      五      月    二十六    日


司法院資訊處製作；財團法人民間司法改革基金會備份。
